臺灣板橋地方法院刑事判決　　　　　　　96年度訴字第4048號
公　訴　人　臺灣板橋地方法院檢察署檢察官
被　　　告　乙○○
　　　　　　　　　　（現於臺灣臺北監獄臺北分監執行中）
上列被告因違反毒品危害防制條例案件，由檢察官提起公訴（96
年度毒偵字第6762號），經本院合議庭裁定由受命法官獨任進行
簡式審判程序，判決如下：
    主  文
乙○○施用第一級毒品，累犯，處有期徒刑壹年伍月。減為有期
徒刑捌月又拾伍日。
    事　實
一、乙○○曾因（一）竊盜案件，於民國〈下同〉80年5 月31日
    ，經本院以80年度易字第1931號刑事判決判處有期徒刑6 月
    〈減為有期徒刑3 月〉，緩刑3 年確定〈嗣經撤銷緩刑〉。
    （二）贓物案件，於80年9 月19日，經臺灣雲林地方法院以
    80年度易字第766 號刑事判決判處有期徒刑8 月，緩刑3 年
    ，80年10月30日判決確定〈嗣經撤銷緩刑〉。（三）懲治盜
    匪條例案件，於81年6 月4 日，經臺灣桃園地方法院以81年
    度訴字第388 號刑事判決判處有期徒刑8 年6 月，嗣經臺灣
    高等法院以81年度上訴字第3668號刑事判決撤銷原審判決，
    改為判處有期徒刑7 年6 月，於82年9 月23日，經最高法院
    以82年度台上字第5055號刑事判決駁回上訴而告確定，且與
    前開（一）、（二）示之刑，經定執行刑為有期徒刑8 年2
    月確定。（四）贓物等案件，於82年8 月2 日，經本院以82
    年度易字第3382號刑事判決判處有期徒刑5 月、3 月，應執
    行有期徒刑7 月確定，而與前開所定應執行之有期徒刑8 年
    2 月接續執行，刑期起算日期為83年11月17日，指揮書原載
    執行完畢日期為92年8 月16日，於92年4 月16日縮刑期滿，
    嗣於87年7 月8 日因縮短刑期假釋出監，假釋期滿未經撤銷
    ，以已執行完畢。（五）侵占案件，於91年2 月25日，經本
    院以91年度板簡字第251 號刑事簡易判決處罰金銀元4,000
    元，91年4 月29日判決確定，91年7 月1 日繳清罰金執行完
    畢。（六）竊盜案件，於92年6 月30日，經本院以92年度簡
    字第1215號刑事簡易判決判處有期徒刑4 月，92年7 月28日
    判決確定，刑期起算日期為92年10月1 日，指揮書執行完畢
    日期為93年1 月31日。（七）毒品危害防制條例案件，於94
    年3 月30日，經本院以93年度訴字第1951號刑事判決判處有
    期徒刑9 月，94年4 月18日判決確定。（八）竊盜案件，於
    93年11月16日，經本院以93年度簡字第5032號刑事簡易判決
    判處有期徒刑6 月，93年12月17日判決確定，且與前開（七
    ）所示之刑接續執行，刑期起算日期為94年2 月25日，指揮
    書原載執行完畢日期為95年5 月24日，95年4 月30日因縮短
    刑期執行完畢。（九）竊盜案件，於95年8 月31日，經本院
    以95年度簡字第4107號刑事簡易判決判處有期徒刑6 月，95
    年9 月30日判決確定〈嗣經減為有期徒刑3 月確定〉。（十
    ）竊盜案件，於96年4 月30日，經本院以95年度易字第2555
    號刑事判決判處有期徒刑5 月，96年6 月4 日判決確定，嗣
    經減為有期徒刑2 月又15日，且與前開（九）所示之刑經定
    應執行為有期徒刑5 月確定。（十一）毒品危害防制條例案
    件，於96年5 月15日，經本院以96年度訴字第1308號刑事判
    決判處有期徒刑11月、5 月，應執行有期徒刑1 年2 月，96
    年8 月26日，經臺灣高等法院以96年度上訴字第2678號刑事
    判決撤銷原審判決，改為判處有期徒刑5 月、2 月又15日，
    應執行有期徒刑7 月，96年9 月20日，經最高法院以96年度
    台上字第5031號刑事判決駁回上訴而告確定。（十二）竊盜
    案件，於96年4 月18日，經本院以96年度簡字第2344號刑事
    簡易判決判處有期徒刑6 月，96年8 月21日判決確定（嗣經
    減為有期徒刑3 月確定〉，且與前開（九）、（十）、（十
    一）所示之刑接續執行，刑期起算日期為96年1 月30日，指
    揮書執行完畢日期為97年7 月15日。又其曾因施用毒品案件
    ，於93年3 月7 日，經本院以93年度毒聲字第427 號裁定送
    觀察、勒戒，嗣因認無繼續施用傾向，於93年5 月5 日釋放
    ，並於93年5 月26日，經臺灣板橋地方法院檢察署檢察官以
    93年度毒偵字第1380號為不起訴處分確定。詎其猶不思心生
    悔悟，戒絕毒癮，竟於觀察、勒戒執行完畢釋放後，5 年內
    之96年1 月29日晚上23時餘，在其位在臺北縣板橋市○○路
    ○ 段77巷9 弄7 之2 號之住處，以針筒注射方式施用第一級
    毒品海洛因1 次。迨96年1 月30日，因另案至臺灣雲林第二
    監獄執行，經該監獄採集其尿液送驗，呈嗎啡陽性反應而查
    悉上情。
二、案經臺灣雲林第二監獄政風室函送臺灣雲林地方法院檢察署
    呈請臺灣高等法院檢察署移轉臺灣板橋地方法院檢察署檢察
    官偵查起訴。
　　理　由
一、按依刑事訴訟法第284 條之1 之規定，除簡式審判程序及簡
    易程序及第376 條第1 款、第2 款所列之罪之案件外，第一
    審應行合議審判，復依同法第273 條之1 第1 項之規定，除
    被告所犯為死刑、無期徒刑、最輕本刑為三年以上有期徒刑
    之罪或高等法院管轄第一審案件者外，於第一次審判期日前
    之準備程序進行中，被告先就被訴事實為有罪之陳述時，審
    判長得告知被告簡式審判程序之旨，並聽取當事人、代理人
    、辯護人及輔佐人之意見後，裁定進行簡式審判程序。查被
    告乙○○所犯係死刑、無期徒刑、最輕本刑為三年以上有期
    徒刑以外之罪，其於準備程序中就被訴事實為有罪之陳述，
    經法官告知簡式審判程序之旨，並聽取公訴人、被告之意見
    後，業經本院合議庭依上開規定裁定由受命法官獨任進行簡
    式審判程序，合先敘明。
二、訊據被告乙○○坦承前揭犯罪事實，又被告於前開時、地經
    警查獲後採集之尿液檢體經檢驗，結果呈鴉片類陽性反應，
    此有台灣雲林第二監獄收容人尿液採集作業確認書、同意書
    、檢體採收紀錄表、詮昕科技股份有限公司於96年2 月13日
    出具之濫用藥物尿液檢驗報告各1 紙（見臺灣雲林地方法院
    檢察署96年度毒偵字第553 號卷第4 頁至第6 頁）附卷足憑
    ，堪認被告前開施用第一級毒品海洛因之自白與事實相符。
    查被告曾因施用毒品案件，於93年3 月7 日，經本院以93年
    度毒聲字第427 號裁定送觀察、勒戒，嗣因認無繼續施用傾
    向，於93年5 月5 日釋放，並於93年5 月26日，經臺灣板橋
    地方法院檢察署檢察官以93年度毒偵字第1380號為不起訴處
    分確定，此有臺灣高等法院被告前案紀錄表1 份附卷足憑，
    其於送觀察、勒戒執行完畢釋放後，5 年內犯本案施用毒品
    犯行，核與毒品危害防制條例第23條第2 項之規定相符。
三、從而，本案事證已臻明確，被告犯行洵堪認定，自應依法論
    科。
四、核被告乙○○所為，係犯毒品危害防制條例第10條第1 項之
    施用第一級毒品罪。被告施用前後持有第一級毒品海洛因之
    低度行為為其施用之高度行為所吸收而不另論罪。查被告曾
    因（一）竊盜案件，於80年5 月31日，經本院以80年度易字
    第1931號刑事判決判處有期徒刑6 月〈減為有期徒刑3 月〉
    ，緩刑3 年確定〈嗣經撤銷緩刑〉。（二）贓物案件，於80
    年9 月19日，經臺灣雲林地方法院以80年度易字第766 號刑
    事判決判處有期徒刑8 月，緩刑3 年，80年10月30日判決確
    定〈嗣經撤銷緩刑〉。（三）懲治盜匪條例案件，於81年6
    月4 日，經臺灣桃園地方法院以81年度訴字第388 號刑事判
    決判處有期徒刑8 年6 月，嗣經臺灣高等法院以81年度上訴
    字第3668號刑事判決撤銷原審判決，改為判處有期徒刑7 年
    6 月，於82年9 月23日，經最高法院以82年度台上字第5055
    號刑事判決駁回上訴而告確定，且與前開（一）、（二）示
    之刑，經定執行刑為有期徒刑8 年2 月確定。（四）贓物等
    案件，於82年8 月2 日，經本院以82年度易字第3382號刑事
    判決判處有期徒刑5 月、3 月，應執行有期徒刑7 月確定，
    而與前開所定應執行之有期徒刑8 年2 月接續執行，刑期起
    算日期為83年11月17日，指揮書原載執行完畢日期為92年8
    月16日，於92年4 月16日縮刑期滿，嗣於87年7 月8 日縮短
    刑期假釋出監，假釋期滿未經撤銷，以已執行完畢。（五）
    竊盜案件，於92年6 月30日，經本院以92年度簡字第1215號
    刑事簡易判決判處有期徒刑4 月，92年7 月28日判決確定，
    刑期起算日期為92年10月1 日，指揮書執行完畢日期為93年
    1 月31日。（六）毒品危害防制條例案件，於94年3 月30日
    ，經本院以93年度訴字第1951號刑事判決判處有期徒刑9 月
    ，94年4 月18日判決確定。（七）竊盜案件，於93年11月16
    日，經本院以93年度簡字第5032號刑事簡易判決判處有期徒
    刑6 月，93年12月17日判決確定，且與前開（六）所示之刑
    接續執行，刑期起算日期為94年2 月25日，指揮書原載執行
    完畢日期為95年5 月24日，95年4 月30日因縮短刑期執行完
    畢，此有臺灣高等法院被告前案紀錄表1 份在卷可稽，其受
    徒刑之執行完畢後，5 年以內故意再犯有期徒刑以上本案之
    罪，應依刑法第47條第1 項之規定論以累犯，並依法加重其
    刑。爰審酌被告施用毒品，足以戕害其身心，滋生其他犯罪
    ，惡化治安，嚴重損及公益，且被告曾因施用毒品案件，業
    經觀察、勒戒及有期徒刑執行完畢，詎其仍未戒斷其施用毒
    品之惡習，竟再為本件施用毒品犯行，顯值非議，惟考量施
    用毒品行為於本質上係屬自我戕害行為，反社會性之程度應
    屬較低及其犯罪後坦承犯行，態度尚佳等一切情狀，量處如
    主文所示之刑，以資懲儆。末查本件被告犯罪後，中華民國
    九十六年罪犯減刑條例業已制定，經總統於96年7 月4 日公
    布，同年月16日生效施行，而被告之犯罪時間係在96年4 月
    24日以前，核與中華民國九十六年罪犯減刑條例所規定之減
    刑條件相符，爰依該條例第2 條第1 項第3 款規定減其宣告
    刑二分之一。
據上論斷，依刑事訴訟法第273 條之1 第1 項、第299 條第1 項
前段，毒品危害防制條例第10條第1 項、第23條第2 項，刑法第
11條前段、第47條第1 項，中華民國九十六年罪犯減刑條例第2
條第1 項第3 款、第7 條，判決如主文。
本案經檢察官甲○○到庭執行職務。
中　　華　　民　　國　　96　　年　　12　　月　　31　　日
                  刑事第十五庭  法  官　陳鴻清
以上正本證明與原本無異。
如不服本判決應於收受送達後10日內向本院提出上訴書狀。
                            　  書記官  莊川億
中　　華　　民　　國　　96　　年　　12　　月　　31　　日
附錄本案論罪科刑法條全文：
毒品危害防制條例第10條：
施用第一級毒品者，處六月以上五年以下有期徒刑。
施用第二級毒品者，處三年以下有期徒刑。
